# 非经常性损益 - 理财产品

提问人：flamehaze34 时间：2022-03-31 16:18:13
陈版主，您好。
根据“中国证监会“监管规则适用指引－会计类第１号”2020-11-13 1-26 非经常性损益的认定”，
四、募集资金使用之前产生的定期存款利息募集资金产生定期存款的利息虽然与公司的日常活动无关，且存在偶发性，但公司发行股份募集资金本质上属于一种融资行为，在募集资金投入使用之前和之后，分别以定期存款和形成的募投项目为企业带来收益，两者只是资产以不同的形态存在从而带来不同的收益。此外，如果将募集资金产生的存款利息收入扣除，会导致计算净资产收益率和每股收益等指标时，出现分子和分母不匹配的结果。因此，募集资金在使用之前产生的定期存款利息不属于非经常性损益。
这里所说的定期存款利息是否可以扩大到理财产品？因为处置交易性金融资产的投资收益是作为非经常性损益的，这里有点混淆。谢谢指导！

回答人：chenyiwei
不完全相同。可参考《中审众环研究 2020 》之“问题5-4-11（理财产品收益不作为非经常性损益应满足的条件）”。